【裁判字號】    95,上訴,1740
【裁判日期】    950629
【裁判案由】    違反槍砲彈藥刀械管制條例
【裁判全文】
臺灣高等法院刑事判決                95年度上訴字第1740號
上  訴  人
即  被  告  乙○○
                      巷49弄.
                    （現另案於臺灣新竹監獄執行中）
指定辯護人  本院公設辯護人甲○○
上列上訴人因違反槍砲彈藥刀械管制條例案件，不服臺灣新竹地
方法院94年度訴字第811號，中華民國95年4月20日第一審判決（
起訴案號：臺灣新竹地方法院檢察署94年度偵字第4037號），提
起上訴，本院判決如下：
    主  文
上訴駁回。
    事  實
一、乙○○曾因違反毒品危害防制條例案件，經臺灣新竹地方法
    院分別判處有期徒刑 8月、7月，並定應執行刑為有期徒刑1
    年 1月，後於民國93年12月14日執行完畢。猶不知悔改，復
    未經許可，於94年 5月間某日，在新竹市○○路雪莉電子遊
    藝場外，受綽號「阿進」之不詳姓名成年男子委託，代為保
    管可發射子彈具殺傷力之仿FN廠1910型半自動手槍製造改造
    金屬玩具手槍1支（含彈匣1個，槍枝管制編號：0000000000
    號），及具殺傷力之土造金屬彈殼加裝直徑7.9mm~8.0mm 金
    屬彈頭之土造子彈2顆，並藏置在新竹縣竹北市○○○路107
    3巷49弄7號住處內。嗣於94年7 月19日18時20分許，為警在
    新竹市○○○路阿囉哈汽車旅館122 號房查獲，並扣得乙○
    ○隨身持有外出之上開改造金屬玩具手槍1支及子彈2顆。
二、案經新竹市警察局第一分局報請臺灣新竹地方法院檢察署檢
    察官偵查起訴。
    理  由
一、上開事實，業據上訴人即被告乙○○於原審及本院審理時坦
    承不諱，復有仿FN廠1910型半自動手槍製造之改造金屬玩具
    手槍1支（含彈匣1個）及土造金屬彈殼加裝直徑7.9mm~8.0m
    m金屬彈頭之土造子彈2顆扣案可證。而扣案之槍彈經送內政
    部警政署刑事警察局鑑定結果：送鑑改造手槍1 支（槍枝管
    制編號：0000000000號），認係由仿FN廠1910型半自動手槍
    製造之金屬玩具手槍，換裝土造金屬槍管改造而成之改造手
    槍，機械性能良好，可擊發適用之子彈，認具殺傷力；送鑑
    改造子彈2顆，認分別係由土造金屬彈殼加裝直徑7.9mm~8.0
    mm金屬彈頭而成之土造子彈，經取樣1 顆試射結果，可擊發
    ，認具殺傷力等情，有該局94年8月26日刑鑑字第094011132
    0號槍彈鑑定書在卷為憑（見94年度偵字第4037 號卷第39頁
    至第41頁）。事證明確，被告犯行堪以認定。
二、核被告所為，係犯槍砲彈藥刀械管制條例第8條第4項之寄藏
    具殺傷力之改造槍枝罪及第12條第 4項之寄藏子彈罪。被告
    持有槍彈之低度行為，應為寄藏之高度行為所吸收，不另論
    罪。又被告以一行為同時寄藏具殺傷力之改造手槍及子彈，
    係一行為觸犯數罪名，為想像競合犯，應依刑法第55條規定
    ，從一重以寄藏具殺傷力之改造玩具手槍罪處斷。被告前因
    違反毒品危害防制條例案件，經臺灣新竹地方法院分別判處
    有期徒刑8月、7月，並定應執行刑為有期徒刑1年1月，後於
    93年12月14日執行完畢，有本院被告全國前案紀錄表在卷可
    憑。被告於 5年以內再犯本件有期徒刑以上之罪，為累犯，
    應依刑法第47條規定加重其刑。
三、原審調查結果，適用槍砲彈藥刀械管制條例第8條第4項、第
    12條第4項，刑法第11條前段、第55條、第47條、第42條第2
    項、第38條第1項第1款，罰金罰鍰提高標準條例第 2條，現
    行法規所定貨幣單位折算新臺幣條例第 2條規定，同時審酌
    被告犯罪動機、目的、手段、平日生活狀況、寄藏具殺傷力
    之槍彈，為警查獲時，係將槍彈插於腰際攜帶外出，隨時可
    能使用槍彈，危害非輕，犯罪後坦認犯行，態度良好，尚知
    悔悟等一切情狀，量處有期徒刑三年八月，併科罰金新臺幣
    十二萬元，罰金部分並諭知易服勞役之折算標準。扣案有殺
    傷力之仿FN廠1910型半自動手槍製造之改造金屬玩具手槍 1
    支（含彈匣1 個，槍枝管制編號：0000000000號），及具有
    殺傷力之子彈1顆，均為違禁物，應依刑法第38條第1項第 1
    款規定，宣告沒收之。另扣案之子彈1 顆，原先雖有殺傷力
    ，但於鑑驗時經試射滅失而無殺傷力，已非違禁物，爰不宣
    告沒收。認事用法核無違誤，量刑亦稱妥適。被告上訴，指
    摘原審量刑過重。然被告所犯槍砲彈藥刀械管制條例第8 條
    第4項未經許可寄藏具殺傷力之改造手槍罪，法定本刑為3年
    以上10年以下有期徒刑，併科新臺幣7 百萬元以下罰金，被
    告並屬累犯。原審量處有期徒刑三年八月，併科罰金新臺幣
    十二萬元，要屬輕度之刑。足見被告上訴，為無理由，應予
    駁回。
據上論斷，應依刑事訴訟法第368條，判決如主文。
本案經檢察官邱美育到庭執行職務。
中    華    民    國    95    年    6     月    29    日
                  刑事第八庭審判長法  官  鄭文肅
                                  法  官  楊炳禎
                                  法  官  陳國文
以上正本證明與原本無異。
如不服本判決，應於收受送達後10日內向本院提出上訴書狀，其
未敘述上訴之理由者並得於提起上訴後10日內向本院補提理由書
（均須按他造當事人之人數附繕本）。
                                  書記官  蔡棟樑
中    華    民    國    95    年    6     月    29    日
附錄：本案論罪科刑法條全文
槍砲彈藥刀械管制條例第8條第4項：
未經許可，持有、寄藏或意圖販賣而陳列第1 項所列槍枝者，處
3 年以上10年以下有期徒刑，併科新臺幣7 百萬元以下罰金。
槍砲彈藥刀械管制條例第12條第4 項：
未經許可，持有、寄藏或意圖販賣而陳列子彈者，處5 年以下有
期徒刑，併科新臺幣3 百萬元以下罰金。


司法院資訊處製作；財團法人民間司法改革基金會備份。
